【裁判字號】    98,交訴,99
【裁判日期】    990126
【裁判案由】    公共危險等
【裁判全文】
臺灣彰化地方法院刑事判決              98年度交訴字第99號
公  訴  人  臺灣彰化地方法院檢察署檢察官
被      告  甲○○
上列被告因公共危險等案件，經檢察官提起公訴（98年度調偵字
第396號），本院就公共危險罪部分改依簡式審判程序判決如下
：
    主  文
甲○○駕駛動力交通工具肇事，致人受傷而逃逸，處有期徒刑陸
月，如易科罰金，以新台幣壹仟元折算壹日。緩刑參年。
    事  實
一、甲○○於民國98年2月19日下午，駕駛車牌號碼0471-HR號自
    用小客車，沿彰化縣永靖鄉○○路○段由北往南方向行駛，
    於同日下午5時許，行經彰化縣永靖鄉○○路○段157號前，
    原應注意汽車右轉彎時，轉彎車應讓直行車先行，且依當時
    日間自然光線、天候晴、路面乾燥、無缺陷、無障礙物，視
    距良好，依當時情形並無不能注意之情事，竟疏於注意及此
    ，即貿然在上開路口右轉，適乙○○騎乘車牌號碼J7M-101
    號重型機車亦沿中山路3段同向直行上開路段，行經上開路
    口時，因不及閃避甲○○右轉之車輛，2車遂相撞，乙○○
    因此當場人車倒地，並受有頭部外傷、臉部、右腰、左膝多
    處擦傷之傷害（甲○○所涉過失傷害罪部分，因乙○○已撤
    回告訴，由本院另為不受理判決）。詎甲○○明知於肇事致
    乙○○受傷後，理應停留在現場，採取救護或其他必要措施
    ，並向警察機關報告，然其竟基於肇事逃逸之犯意，旋即駕
    車加速逃離現場。嗣於98年2月19日下午5時5分許，甲○○
    駕車行經彰化縣員永靖鄉○○路○段112巷1號旁時，因右後
    輪爆胎致其駕駛之車輛打滑後失控，致撞擊由陳政卿所駕駛
    之車牌號碼ON-1147號自小客車，甲○○因之受有臉部撕裂
    傷等傷害，經警緊急送彰化縣員林鎮之員生醫院就診，為據
    報到場處理之員警循線查獲。
二、案經彰化縣警察局員林分局移送臺灣彰化地方法院檢察署檢
    察官偵查起訴。
    理  由
一、本案下列引用之供述及非供述證據，經本院依法踐行調查證
    據程序，公訴人及被告均不爭執各該證據之證據能力，且亦
    查無依法應排除其證據能力之情形，是後述所引用證據之證
    據能力均無疑義，合先敘明。
二、被告上開肇事逃逸之犯罪事實，業據被告甲○○於偵查、本
    院準備程序中及審理時均坦白承認，核與證人即被害人乙○
    ○於警詢及偵查中證述之情節大致相符，並有被害人受傷之
    診斷證明書2紙、現場照片10張等在卷可稽，足認被告之自
    白與事實相符，堪以採信。本件被告肇事逃逸之公共危險犯
    行資可認定，應依法予以論科。
三、核被告此部分所為，係犯刑法第185條之4之肇事逃逸之公共
    危險罪。 爰審酌被告於本案之前，並無前科紀錄，有其臺
    灣高等法院被告前案紀錄表足憑，素行尚稱良好，其於駕車
    肇事後，非但不知立即將被害人送醫，反立即逃逸現場，任
    令被害人倒臥現場，其欠缺責任感之心態值屬可議，行為所
    生之危險性亦高，然幸未釀成被害人更大之傷害，犯後又坦
    認犯行，善與被害人達成和解，賠償其損失，態度良好，及
    其犯罪之方法、手段、智識程度等一切情狀，量處如主文所
    示之刑，並諭知易科罰金之折算標準。
四、又查被告前未曾受有期徒刑以上刑之宣告，有其臺灣高等法
    院被告前案紀錄表一份在卷可查，其經此教訓，應知警惕而
    無再犯之虞，所宣告之刑，認以暫不執行為適當，併予宣告
    緩刑3年，以勵自新。
據上論斷，應依刑事訴訟法第273條之一第1項、第299條第1項前
段、刑法第185條之4、第41條第1項前段、第74條第1項第1款，
判決如主文。
本案經檢察官紀雅惠到庭執行職務。
中    華    民    國    99    年    1     月    26    日
                  刑事第九庭    法      官  葛永輝
以上正本證明與原本無異。
如不服本判決應於收受判決後10日內向本院提出上訴書狀，並
應敘述具體理由。其未敘述上訴理由者，應於上訴期間屆滿後
20日內向本院補提理由書(均須按他造當事人之人數附繕本)
「切勿逕送上級法院」。
告訴人或被害人對於判決如有不服具備理由請求檢察官上訴者，
其上訴期間之計算係以檢察官收受判決正本之日期為準。
中    華    民    國    99    年    1     月    26    日
                                書  記  官  吳曉玟
附錄本案論罪科刑法條全文：
中華民國刑法第185條之4
（肇事遺棄罪）
駕駛動力交通工具肇事，致人死傷而逃逸者，處 6 月以上 5 年
以下有期徒刑。

司法院資訊處製作；財團法人民間司法改革基金會備份。
